【裁判字號】    94,上訴,1774
【裁判日期】    950127
【裁判案由】    偽造文書等
【裁判全文】
臺灣高等法院刑事判決                94年度上訴字第1774號
上  訴  人  台灣桃園地方法院檢察署檢察官
被      告  甲○○
            乙○○
上列上訴人因被告偽造文書等案件，不服臺灣桃園地方法院93年
度訴字第1732號，中華民國94年4月4日第一審判決（起訴案號：
臺灣桃園地方法院檢察署93年度偵字第13329號），提起上訴，
本院判決如下：
    主  文
原判決撤銷。
本件公訴不受理。
    理  由
一、本件公訴意旨如附件起訴書所載。
二、被告甲○○、乙○○對於公訴人所指之犯罪事實均坦承不諱
    ，且二人所述犯罪手法、情節，均大致相符，並經被害人丙
    ○○等人在警訊中指述綦詳，復有告訴代理人賴以捷、吳維
    鈞及白德欣在警訊中指述明確，此外又有內政部警政署刑事
    警察局鑑定書、告訴代理人所提冒用明細表、簽帳單影本及
    扣案之信用卡等物品可資佐證，堪認被告二人之自白與事實
    相符，應堪採信，其等犯行，均足以認定。
三、惟查被告二人另於93年2月1日21時許，趁居住於桃園縣桃園
    市○○街18號10樓1017室之張梅英不在家之際，向不知情之
    鎖匠章建偉佯稱鑰匙遺失，以新台幣1百元之代價，僱請開
    啟上開處所大門後，夜間侵入竊取張梅英所有之現金等物，
    涉犯刑法第321條第1項第一款之加重竊盜罪嫌，業經檢察官
    於93年4月28日提起公訴，至於93年5月12日繫屬於原審法院
    ，而於93年10月26日始繫屬原審法院之本案，其所犯罪行，
    與繫屬在先之犯行，有連續及牽連犯之裁判上一罪關係，業
    經原審法院一併予以審判並判處被告甲○○有期徒刑一年十
    月，被告乙○○有期徒刑一年八月在案，有臺灣桃園地方法
    院檢察署檢察官93年偵字第3258號起訴書，本院被告前案紀
    錄表，原審法院93年度易字第463號刑事判決書在卷可稽，
    是本案係已經提起公訴之案件，又在同一法院重新起訴，依
    刑事訴訟法第303條第2款之規定，自應為不受理之判決，原
    法院不察，仍為科刑之諭知，即有未合，檢察官上訴意旨指
    如上起訴在先之犯行原法院未予一併審判為不當云云，雖無
    理由，但原判決既有上開可議之處，仍屬無可維持，應由本
    院將原判決予以撤銷改判，另為不受理之判決，並不經言詞
    辯論為之。
據上論斷，應依刑事訴訟法第369條第1項前段、第364條、第303
條第2款、第307條，判決如主文。
中    華    民    國    95    年    1     月    27    日
                  刑事第二十庭  審判長法  官    尤豐彥
                                      法  官    魏新國
                                      法  官    張明松
以上正本證明與原本無異。
如不服本判決，應於收受送達後十日內向本院提出上訴書狀，其
未敘述上訴之理由者並得於提起上訴後十日內向本院補提理由書
（均須按他造當事人之人數附繕本）。
                                      書記官    廖逸柔
中    華    民    國    95    年    1     月    27    日


司法院資訊處製作；財團法人民間司法改革基金會備份。
